【裁判字號】    98,台抗,301
【裁判日期】    980423
【裁判案由】    聲請給付借款強制執行聲明異議
【裁判全文】
最高法院民事裁定              九十八年度台抗字第三○一號
再 抗告 人  高源冷凍食品企業股份有限公司
                      3號
法定代理人  乙 ○ ○
再 抗告 人  甲○○○
共同代理人  許 世 烜律師
上列再抗告人因與相對人合作金庫商業銀行股份有限公司間聲請
給付借款強制執行聲明異議事件，對於中華民國九十七年九月五
日台灣高等法院台南分院裁定（九十七年度重抗字第二六號），
提起再抗告，本院裁定如下：
    主  文
再抗告駁回。
再抗告程序費用由再抗告人負擔。
    理  由
本件再抗告人以：相對人（債權人）聲請調台灣台南地方法院（
下稱執行法院）九十二年度執全字第七五號實施假扣押卷為強制
執行（即執行法院九十四年度執字第四三九二一號。下稱系爭執
行程序），而於原假扣押執行程序中所提出之執行名義即該院九
十一年度裁全字第八五九七號裁定（下稱第八五九七號裁定），
業經同院以九十七年度裁全聲字第二七號裁定，將第八五九七號
裁定於逾新台幣（下同）二千七百五十萬元範圍部分予以撤銷。
故系爭執行程序之查封至少在上開金額範圍內已因執行名義喪失
而失其效力，執行法院自應停止拍賣，並撤銷查封，或就超過二
千七百五十萬元部分撤銷查封，或將再抗告人甲○○○有第一順
位抵押權之系爭四三一之一一建號建物部分之查封撤銷。又建號
一○五四四之一、一○五四四之二未保存登記建物係於民國九十
六年十二月三十一日始為查封登記，且與蓄水池、磚砌圍牆、東
北側廁所增建、地磅、一層平台升降機兩組、東西兩側ㄑ型梯子
等（下稱蓄水池等物）新增之查封項目，均在查封日前已由甲○
○○占有使用，復未經執行法院在現場為查封揭示之執行行為，
詎執行法院竟逕行定期拍賣，程序顯不合法。為此聲明異議，求
予停止拍賣，撤銷查封，或於拍賣公告就未保存登記建物及蓄水
池等物部分註明：「本件拍賣不點交」。經執行法院認其等聲明
異議無理由，裁定駁回後，再抗告人對之提起抗告。原法院以：
相對人提出台灣台南地方法院九十一年度促字第八二六五七號及
台灣台北地方法院九十一年度促字第六七七○五號二件確定之支
付命令為執行名義，就再抗告人高源冷凍食品企業股份有限公司
（下稱高源公司）所有系爭三四四五地號等三筆土地及其上有保
存登記之建號四三一之一一等（門牌號碼台南縣佳里鎮鎮山里九
四之三號）七筆建物（下稱系爭房地）聲請執行法院以九十四年
度執字第四三九二一號為系爭強制執行後，各該執行名義既未失
效，且所引用假扣押執行程序之假扣押執行名義第八五九七號裁
定亦未被全部撤銷，而仍屬有效。則執行法院即不得在系爭執行
程序終結前，塗銷系爭執行標的物之全部或部分查封登記。是以
除系爭房地早於九十二年一月、二月間經實施假扣押執行程序為
查封登記，依法毋庸重複查封外，執行法院嗣於九十五年三月間
再就前述未保存登記建物部分辦理查封，並於九十六年十二月間
補辦測量程序後編為「建號一○五四四之一、一○五四四之二未
保存登記建物」，自無未為查封程序之情形。甲○○○提出之水
費收據、支票、戶籍謄本及高源公司原法定代理人（即林張清淑
）之子乙○○之陳述，均不能證明甲○○○確有承租占有系爭執
行標的物之情事，其又係於查封發生效力後，始於九十六年十二
月十六日將戶籍遷入未保存登記之建物，即應受執行命令之拘束
。至於系爭土地上之建物（含未保存登記部分）則係分別供作辦
公廳等多種用途，為高源公司經營其工廠使用收益上不可分之一
部分；縱訴外人保證責任台南縣根莖類蔬菜生產合作社自九十三
年十月份起，即占有使用該廠房建物屬實，但執行法院將建物及
其基地併予查封、拍賣，及於拍賣公告載明應予點交，於法並無
不合。另蓄水池等執行標的物，係分別設置、建造於系爭建號四
三一之一一建物（工廠）內以供生產等使用，屬主建物即系爭建
物之附屬物或從物，均為查封效力所及，執行法院更無另為動產
查封程序之必要等情，因認再抗告人之抗告為無理由，裁定駁回
其抗告，經核於法洵無違誤。再抗告意旨猶執前詞暨泛言系爭執
行程序有超額查封情事，指摘原裁定不當，聲明廢棄，非有理由
。
據上論結，本件再抗告為無理由。依強制執行法第三十條之一，
民事訴訟法第四百九十五條之一第二項、第四百八十一條、第四
百四十九條第一項、第九十五條、第七十八條，裁定如主文。
中    華    民    國  九十八  年    四    月  二十三  日
                      最高法院民事第三庭
                          審判長法官  蘇  茂  秋
                                法官  陳  碧  玉
                                法官  王  仁  貴
                                法官  張  宗  權
                                法官  簡  清  忠
      本件正本證明與原本無異
                                      書  記  官
中    華    民    國  九十八  年    五    月    五    日
                                                      V


司法院資訊處製作；財團法人民間司法改革基金會備份。
